【裁判字號】    96,交抗,1001
【裁判日期】    970102
【裁判案由】    違反道路交通管理處罰條例
【裁判全文】
臺灣高等法院交通事件裁定            96年度交抗字第1001號
抗  告  人
即受處分人  甲○○
上列抗告人因違反道路交通管理處罰條例案件，不服臺灣臺北地
方法院中華民國96年11月16日所為裁定（96年度交聲字第1399號
），提起抗告，本院裁定如下：
    主  文
抗告駁回。
    理  由
一、按「標線依其型態原則上分類如左：一、線條  以實線或虛
    線標繪於路面或緣石上，用以管制交通者，原則上區分如左
    ：．．．（四）黃實線  設於中央分向島兩側者，用以分隔
    對向車流。」、「禁止停車線，用以指示禁止停車路段，以
    劃設於道路緣石正面及頂面為原則，無緣石之道路得標繪於
    路面上，距路面邊緣以三○公分為度。．．．本標線為黃實
    線，線寬除設於緣石正面者以緣石高度為準外，其餘皆為一
    ○公分。本標線禁止時間為每日上午七時至晚間八時，如有
    延長或縮短之必要時，應以標誌及附牌標示之。」，道路交
    通標誌標線號誌設置規則第149條第1項第1款第4目、第168
    條第1項、第2項、第4項分別定有明文。又「汽車駕駛人停
    車時，在設有禁止停車標誌、標線之處所停車，處新臺幣60
    0元以上1,200元以下罰鍰」，道路交通管理處罰條例第56條
    第1項第4款亦有明文。
二、抗告意旨略以：抗告人當時車子並未熄火且閃雙黃燈，與一
    般車輛停車之狀態不符，應係臨時停車，而道路交通管理處
    罰條例亦已將臨時停車所規定「駕駛離座」之標準刪除，自
    不得僅因抗告人下車至銀行洽公，即遽認抗告人違反交通管
    理處罰條例第56條第1項第4款之規定，執法員警未注意法規
    修正之誤，意圖以「停車」魚目混珠，故為曲解「臨時停車
    」，已有違誤。又證人證稱其僅在現場停留1分多鐘沒有看
    到駕駛人在附近，銀行有玻璃窗戶，在外也看不到，但證人
    在現場停留1分多鐘（實未至一分鐘，此可由照片所顯示時
    間證明），則期間警員須以掌上電腦輸入舉發、拍照、於車
    門貼封，根本無餘時看駕駛人是否在附近，且富邦襄陽分行
    一樓大廳為整片玻璃透明落地大門，足見證人所言不實。況
    原交通法規既已刪除「駕駛離座」之限制，而衡諸一般社會
    大眾之認知，均知車輛閃雙黃燈，即表示該車係臨時停車，
    駕駛人應在附近，非熄火停車，則原裁定逕認舉發員警原非
    取締依據之「引擎熄火」文義上大作文章，亦難令人甘服。
    為此，請求撤銷原裁定，另為適法裁定云云。
三、經查：本件抗告人於96年5月23日14時24分，因其所駕駛之
    車號9F-0163號自用小客車，在臺北市○○路9號前之設有禁
    止停車標線（按：即黃實線）之處所停車，經警前往現場取
    締，一直到車輛吊離現場，都沒有看到駕駛人，且特地去摸
    引擎蓋確定沒有發動狀態，沒有聽到引擎聲，也沒有震動而
    屬車輛熄火狀態後，為警以其違反道路交通管理處罰條例第
    56條第1項第4款之規定，予以逕行舉發並移置車輛至適當處
    所等情，業經證人即舉發員警張志鵬於原審時證述綦詳，並
    有現場照片9張、掌電型舉發違反道路交通管理事件通知單
    附卷可參，足認抗告人確有於前揭時地在劃設於路側者，用
    以禁止停車之黃實線違規停車之事實。抗告人雖以上情置辯
    ，但抗告人亦自承伊當時係因進入銀行洽公等情，足認抗告
    人所駕駛車輛停留在舉發地點，並非單純因上、下人、客、
    裝卸物品等事由，且抗告人上開車輛為警舉發時處於車輛熄
    火狀態中，駕駛座亦無人駕駛，顯與道路交通管理處罰條例
    第3條第9款所規定「臨時停車」之定義有別，自應認上開車
    輛應屬「停車」狀態無疑，抗告人執此爭辯，亦不足解免抗
    告人上開違規行為。原處分機關援引道路交通管理處罰條例
    第56條第1項第4款處罰鍰新台幣900元，並無不當，原審法
    院因依道路交通案件處理辦法第19條之規定，駁回抗告人之
    異議，亦無違誤。抗告人抗告意旨，徒憑己意指摘原裁定不
    當，並無理由，應予駁回。
據上論斷，應依道路交通案件處理辦法第26條，刑事訴訟法第41
2條，裁定如主文。
中    華    民    國    97    年    1     月    2     日
                  刑事第十九庭審判長法  官  尤豐彥
                                    法  官  洪昌宏
                                    法  官  黃金富
以上正本證明與原本無異。
不得再抗告。
                                    書記官  楊秋鈴
中    華    民    國    97    年    1     月    2     日


司法院資訊處製作；財團法人民間司法改革基金會備份。
